【裁判字號】    97,交聲,331
【裁判日期】    971003
【裁判案由】    違反道路交通管理處罰條例聲明異議
【裁判全文】
臺灣基隆地方法院交通事件裁定         97年度交聲字第331號
原處分機關    交通部公路總局臺北區監理所基隆監理站
異  議  人
即受處分人    甲○○
上列異議人因違反道路交通管理處罰條例案件，對於交通部公路
總局臺北區監理所基隆監理站97年9 月10日所為之處分（原處分
案號：基監字第裁42-ZIB114781號），聲明異議，本院裁定如下
：
    主  文
異議駁回。
    理  由
一、原處分意旨略以：受處分人即異議人（下稱異議人）甲○○
    駕駛其所有車牌號碼9091-MT 號自小客車，於民國（下同）
    97年6月8日14時55分，在國道三號南向25公里處，行車限速
    90公里之路段，經雷射測速儀器測速以時速110 公里之速度
    超速行駛，超速20公里為內政部警政署國道公路警察局第九
    警察隊警員（原舉發單位）以異議人所有之上揭車輛有違反
    道路交通管理處罰條例（下稱同條例）第33條1 項第1 款規
    定之行為經以ZIB114781 號通知單逕行舉發。後異議人不服
    舉發，向原處分機關提出申訴，經原處分機關函請舉發單位
    調查結果，仍認異議人確有「汽車駕駛人行車速度，超過規
    定之最高速限20公里」之違規行為，於97年9 月10日爰依道
    路交通管理處罰條例第33條第1 項第1 款、第63條第1 項第
    1 款及違反道路交通管理事件統一裁罰基準及處理細則第43
    、第44及第67條之規定，裁處罰鍰新臺幣（下同）3,500 元
    並記違規點數1 點，於法應無不合等語。
二、異議意旨略以：異議人即受處分人甲○○於民國（下同）97
    年6月8日14時55分，駕駛車牌號碼9091-MT 號自用小客車，
    行經國道三號高速公路南向25公里處，遭雷射測速器檢測超
    速違規，異議人申訴後原舉發單位仍以該測速儀器經檢定合
    格為由認異議人違規明確，然異議人認該機器仍有失靈之可
    能，且異議人從未有違規超速之紀錄，故依法提起異議等情
    。
三、按汽車行駛高速公路及快速公路，應依速限標誌指示，而汽
    車行駛於高速公路、快速道路或設站管制之道路，不遵使用
    限制、禁止、行車管制及管理事項之管制規則，而有行車速
    度超過規定之最高速限者，處汽車駕駛人3,000元以上6,000
    元以下罰鍰，並記違規點數1 點，高速公路及快速公路交通
    管制規則第5條第1項前段及道路交通管理處罰條例第33條第
    1項第1款、第63條第1項第1款分別定有明文。
四、經查：異議人於前揭時間駕駛所有車號9091─MT號自小客車
    行經國道三號高速公路南向25公里處速限90公里之路段時，
    經內政部警政署國道公路警察局第九警察隊執勤警察以雷射
    測距測速儀器，測得其行駛速度為時速110 公里，超速20公
    里，並經原舉發單位掣單逕行舉發其有「汽車駕駛人行駛高
    速公路限速90公里，經雷射測定時速110 公里，超速20公里
    」之違規事實，此有原處分機關裁決處分之裁決書、內政部
    警政署國道公路警察局公警局交字第ZIB114781 號舉發違反
    道路交通管理事件通知單影本1 紙及採證照片1 張在卷可憑
    ，此部分事實至為明確，而堪認定。雖受處分人辯稱：該機
    器仍有失靈之可能，因往日亦曾發生多起測速儀器不精準之
    情事，且異議人從未有超速之違規紀錄，然查，本件違規地
    點設置之雷達測速自動照相儀器（型號：ULTRALYTE； 器號
    ：UX15185）， 業經經濟部標準檢驗局於96年8 月14日檢驗
    合格，有效期限至97年8 月31日，本件受處分人遭照相逕行
    舉發超速違規之時間，係在該檢定有效期限內，此有內政部
    警政署國道公路警察局第九警察隊97年9 月24日公警九交字
    第0970906010號函所附經濟部標準檢驗局96年8 月14日出具
    之雷射測速儀檢定合格證書影本1 份在卷（參見本院卷第10
    至11頁）可稽，是該雷射測速自動照相儀器之準確性應無疑
    義，所測得之受處分人上開行車時速應屬真實可信，受處分
    人上開所辯，顯屬個人臆測，空言懷疑，尚難採信。足認受
    處分人確有上開違規超速行為，堪以認定；次查，雷射測距
    測速照相儀係以雷射光束（不見光）直接瞄準行進中之車輛
    ，屬「單點單台」之測速方式，車輛如有超出設定之速限即
    立刻鎖定攝影存檔，採證照片內「十字絲」中心點所指之車
    輛即為超速車輛，亦據內政部警政署國道公路警察局第九警
    察隊以97年8月28日公警九交字第0960970285 號函說明在卷
    。是本件執勤警察依雷射測速儀所測結果，舉發異議人之汽
    車超速，應無違誤。異議人所辯，尚不足採。
五、綜上所述，受處分人駕駛上開車輛確有於上揭時、地，經警
    以雷射測距測速儀器測得之時速為110 公里，超過最高速限
    時速90公里有20公里之事實，從而，原處分機關依據道路交
    通管理處罰條例第33條第1 項第1 款、第63條第1 項第1 款
    及違反道路交通管理事件統一裁罰基準表規定，裁罰受處分
    人3,500 元罰鍰，並記違規點數1 點，核無違誤，本件受處
    分人之異議為無理由，自應將其異議駁回。
六、據上論斷，應依道路交通管理處罰條例第87條第2 項、道路
    交通案件處理辦法第19條，裁定如主文。
中    華    民    國    97    年    10    月    3     日
                  交通法庭法    官  齊潔
以上正本證明與原本無異。
對於本件裁定如有不服，應於送達後5日內， 向本院提出抗告書
狀，敘述抗告之理由，抗告於臺灣高等法院。
中    華    民    國    97    年    10    月    3     日
                          書 記 官  王月娥


司法院資訊處製作；財團法人民間司法改革基金會備份。
